Archives papier de Jean-Noël Jeanneney président-directeur général de Radio France et de Radio France Internationale de 1982 à 1986 (1964-1986)
Archives nationales
- Radio France, 1964-1986; 20140048/1-20140048/248
  - Fonctionnement interne et activités de Radio France, 1966-1986; 20140048/24-20140048/192
    - Services des programmes, 1974-1986; 20140048/62-20140048/151
      - Direction du développement et de la prospective puis Direction à la décentralisation, 1978-1986; 20140048/98-20140048/151
        - Mise en place de la décentralisation, 1978-1986; 20140048/98-20140048/109
          - Relations avec FR3, 1982-1985; 20140048/108
            Passage de services de FR3 à Radio France: coupure de presse « Onze chargés de mission pour les sociétés régionales de radio ont été nommés à Radio France », note de Didier Béraud sur les coordonnées téléphoniques des « Chargés de mission » (27 décembre 1982), note d'information du 5 janvier 1983 sur le rattachement à Radio France des services radiophoniques métropolitains de FR3, note sur les numéros de téléphone des services décentralisés de Radio France (1er février 1983).
            Notes sur les relations FR3-Radio France (1982-1983).
            « Inventaire de coopération entre Radio France et FR3 » (4 novembre 1983).
            Note « Relations Radio France - FR3 « Photographie instantanée » au 11 octobre 1985 ».
          - Relations avec les radios locales privées, 1981-1986; 20140048/109
            Centre d'études de l'opinion « Les attentes relatives aux programmes de radios locales privées. Résultat de l'analyse lexicologique des réponses à une question ouverte posée en semaine 24 (du 14 au 20 juin 1982) ».
            JO du 16 novembre 1982 « Décret n°82-960 du 15 novembre 1982 relatif aux services locaux de radiodiffusion sonore par voie hertzienne ».
            « La composition de la commission consultative des radios locales et de la télédistribution privées CCRLTP » (19 novembre 1982).
            Dossier sur Paris fréquence Montparnasse: correspondance (novembre 1982).
            Ifop « Rapport d'étude sur la notoriété et l'audience des radios locales parisiennes (étude conduite en mai 1983) ».
            Loi sur la publicité sur les radios locales privées: notes (mars-avril 1984), La Radiale n°493 « Communiqué de presse du 6 avril 1984 de monsieur Jean-Noël Jeanneney à la suite de la décision du Président de la République, concernant l'introduction de la publicité sur les radios locales privées » (10 avril 1984).
            JO du 29 mai 1983 « Haute autorité de la communication audiovisuelle Décisions autorisant des associations à assurer un service local de radiodiffusion sonore en modulation de fréquences ».
            Liste des radios privées autorisées en Lot-et-Garonne (janvier 1984).
            Communiqué de la Fédération Léo Lagrange région parisienne « Radios associatives et publicité » (5 avril 1984).
            Note « Nouvelles ressources pour les radios locales privées » (12 avril 1984).
            Dossier sur le projet de collaboration avec Radio Vercors (mars-avril 1984).
            JO du 18 mai 1984 « Société régionale de radio dans les pays de la Loire ».
            Financement des radios locales: coupure de presse (4 août 1984).
            « La carte de France des radios locales privées » Le Matin [1984].
            Commission consultative des radios locales privées: listes des membres (1982-1984).
            Publicité sur les radios locales privées: coupures de presse (1984).
            Étude de Newsmédia Publicis Conseil « Revue expresse des nouveaux marchés de la communication » n°13 (3 juin 1985).
            Raymond Avrillier Université des sciences sociales de Grenoble Centre d'études des pratiques sociales « La privatisation des radios: des ondes qui ne font pas de vagues » (1986).
            Correspondance et notes (1981-1986).
        - Développement des Radios locales, 1980-1986; 20140048/110-20140048/147
          - Radio locales créées par Radio France, 1980-1986; 20140048/110-20140048/125
            - Fréquence Nord puis Radio France Fréquence Nord, 1980-1986; 20140048/110
              Lancement de Fréquence Nord le 19 mai 1980: dossier de presse, coupures de presse, note, correspondance.
              Bilan après 1 mois d'exploitation: note de Jean-Yves Le Huédé chargé de mission (16 juin 1980).
              Bilan après 4 mois d'exploitation: dossier de presse, coupure de presse (septembre 1980).
              Bilan après 7 mois d'exploitation: note de Jean-Yves Le Huédé chargé de mission (18 décembre 1980).
              Visite de Fréquence Nord par Jacqueline Baudrier en janvier et février 1981: note de Jacqueline Baudrier, dossier « L'écoute de la radio dans le Nord, la Mayenne et l'agglomération Lyonnaise » (février 1981).
              Décision du Conseil régional du Nord-Pas de Calais du 26 janvier 1981 sur la poursuite de l'exploitation de Fréquence Nord au-delà de mai 1981: coupures de presse.
              Coupure de presse « La longueur d'onde des gens du Nord » (mars 1981).
              Un an de Fréquence Nord le 19 mai 1981: dossier de presse, invitation.
              Deux ans de Fréquence Nord le 19 mai 1982: télégramme de félicitations de Michèle Cotta, dépêche AFP « Un million d'auditeurs écoute Fréquence Nord ».
              Visite de Fréquence Nord par Michèle Cotta le 18 juin 1982: notes, correspondance, plan des locaux.
              Visite de Fréquence Nord par Jean-Noël Jeanneney le 23 octobre 1982: correspondance.
              Nouveaux locaux, inauguration le 2 juillet 1983: invitation, programme, notes, correspondance.
              Note « Fréquence Nord Situation des CRL au 1er septembre 1983 ».
              Grille des programmes 1er avril 1984.
              Visite de Marcel Ndione (directeur-général de l'Office de Radiodiffusion Télévision du Sénégal) en décembre 1984: lettre de Jean-Noël Jeanneney à Marcel Ndione (13 décembre 1984).
              Mission de M. Auque dans le département du Nord [début 1985]: compte rendu.
              « Plan Jeanneney », grève d'octobre 1986: coupures de presse.
              Couverture d'événements et organisation de manifestations: invitation, programmes, notes, correspondance (1980-1985).
              Concurrence des radios privées: coupures de presse, correspondance (1984).
              Correspondance générale (1980-1985).
            - Radio Mayenne puis Radio France Mayenne, 1980-1986; 20140048/111
              Inauguration le 12 juin et lancement de Radio Mayenne le 16 juin 1980: dossier de presse, programme, coupures de presse, notes.
              Dossier de presse septembre 1980.
              Émission 24h sur 24 à l'occasion de l'élection américaine dans la nuit du 4 au 5 novembre 1980: communiqué de presse (3 novembre 1980).
              Bilan des six premiers mois de Radio Mayenne: dépêche AFP « Le Conseil général de la Mayenne pour le maintien de Radio Mayenne » (6 janvier 1981).
              Bande dessinée de Bernard Le Minor « Radeau Mayenne » (août 1983).
              Trois ans de Radio Mayenne le 11 juin 1983: invitation.
              Note sur Radio Mayenne du 23 août 1983.
              Déjeuner du 11 octobre 1983 avec René Ballayer président du Conseil général de la Mayenne à la Maison de la Radio: notes.
              Projets pour développer et améliorer les structures de Radio Mayenne: notes, correspondance [début 1984].
              Grève de mars 1984: motion des journalistes (14 mars 1984), correspondance.
              Quatre ans de Radio Mayenne le 9 juin 1984: invitation.
              Cinq ans de Radio France Mayenne en 1985: invitation, coupure de presse, télégramme de félicitations de Jean-Noël Jeanneney.
              Visite de Jean-Noël Jeanneney le 23 août [1985]: programme.
              Émissions: notes (1982).
              Diffusion et équipement: correspondance (1983-1985).
            - Melun FM puis Radio Seine et Marne et Studio atelier de Radio France Melun, 1980-1986; 20140048/112
              Lancement de Melun FM le 9 septembre 1980: dossier de presse.
              Un an de Melun FM le 9 septembre 1981: dossier de presse.
              Recherche de nouveaux locaux pour Radio Seine et Marne et difficultés rencontrées au début de l'année 1983: correspondance.
              Trois ans de Radio Seine et Marne le 9 septembre 1983: invitation, télégramme de félicitations de Jean-Noël Jeanneney.
              Dossier de presse décembre 1983.
              Extension de la zone de diffusion le 1er février 1984: programme, lettre de l'équipe de Radio Seine et Marne à Jean-Noël Jeanneney (15 mars 1984).
              Nouveaux locaux 15 février 1984: lettre de l'équipe de Radio Seine et Marne à Jean-Noël Jeanneney (15 février 1984).
              Quatre ans de Radio Seine et Marne le 11 septembre 1984: télégramme de félicitations.
              Création d'un radio concurrente « Radio Mayenne Service » mi-septembre 1984: notes.
              Lancement d'une nouvelle grille le 15 septembre 1985: coupure de presse, correspondance.
              Couverture d'événements et organisation de manifestations: correspondance (1985).
              Transformation de Radio France Seine et Marne en « Studio atelier de Radio France Melun » en 1986: déclaration de Jean-Noël Jeanneney sur « Les objectifs de la structure d'accueil de Melun » au Comité Central d'entreprise le 18 décembre 1985, La Radiale n°703 (20 janvier 1986), La Radiale n°705 (28 janvier 1986), tracts syndicaux, notes, correspondance (1985-1986).
              Correspondance générale (1984-1986).
            - Radio Berry Sud puis Radio France Berry Sud, 1983-1985; 20140048/113
              Un an de Radio Berry Sud le 23 avril 1983: programme, déclaration de Monsieur Laignel Président du Conseil, général de l'Indre à l'occasion du premier anniversaire de Radio Berry Sud, notes, correspondance.
              Visite de Jean-Noël Jeanneney le 29 novembre 1983.: note de Didier Béraud (7 décembre 1983).
              Deux ans de Radio Berry Sud le 23 avril 1984: correspondance.
              Trois ans de Radio France Berry Sud le 23 avril 1985: télégramme de félicitations de Jean-Noël Jeanneney.
              Élections législatives de 1986: correspondance.
              Projet de restriction budgétaire à l'automne 1986: coupure de presse, correspondance.
              Émissions, couverture d'événements et organisation de manifestations: notes, coupures de presse (1983-1985).
              Grille des programmes (sans date).
              Diffusion et équipement: correspondance (1983).
            - Radio Vaucluse puis Radio France Vaucluse, 1982-1986; 20140048/114
              Projet de création d'une radio locale à Avignon et lancement le 29 juin 1982: arrêté du ministère de la Communication (2 avril 1982), correspondance.
              Mission de René Marchand (directeur de la Direction du développement et de la prospective) le 28 janvier 1983: compte rendu.
              Convention entre Radio France et le Conseil général du Vaucluse pour l'équipement de Radio Vaucluse (février 1983).
              Visite de Jean-Noël Jeanneney le 25 juillet 1983: note, coupures de presse.
              Convention entre Radio France et la mairie d'Avignon pour l'équipement de Radio Vaucluse (novembre 1983).
              Dossier de presse (septembre 1984).
              Occupation des locaux dans la nuit 2 au 3 février 1986 par le Président du Club de handball d'Avignon: coupure de presse, correspondance.
              Dossier de presse (1986).
              Grille de programmes (sans date)
              Autres radios locales dans le Vaucluse: coupures de presse, correspondance (1983-1985).
              Diffusion et équipement: correspondance (1982).
            - Radio Bretagne Ouest puis Radio France Bretagne Ouest, 1982-1985; 20140048/115
              Inauguration le 30 juillet et lancement le 3 août 1982: dossier de presse, La Radiale n°344 « Radio Bretagne Ouest » (3 août 1982), notes, correspondance.
              Un an de Radio Bretagne Ouest le 3 août 1983: correspondance, télégramme de félicitations de Jean-Noël Jeanneney.
              Grille des programmes [1983].
              Convention entre Radio France et le département du Finistère pour le financement de l'équipement de Radio Bretagne Ouest (novembre 1983).
              Attentat contre Radio Bretagne Ouest le 1er août 1984: dossier de presse, communiqué de la présidence de Radio France (1er août 1984), La Radiale n°533 « Tentative d'attentat contre Radio Bretagne Ouest » (2 août 1984), coupure de presse.
              Deux ans de Radio Bretagne Ouest le 3 août 1984: tract, coupures de presse.
              Émissions, couverture d'événements et organisation de manifestations: correspondance, coupures de presse (1983-1986).
              Langue bretonne: pétition « Pour une vraie radio bretonne décentralisée et bilingue » (1983), notes, correspondance (1983-1985).
              Diffusion et équipement: correspondance (1982-1985).
              Financement: correspondance (1983).
            - Radio La Creuse puis Radio France Creuse, 1982-1986; 20140048/116
              Projet de création d'une radio locale et lancement le 5 septembre 1982: arrêt du Ministère de la Communication (mars 1982), La Radiale n°346 « Démarrage de Radio La Creuse » (10 septembre 1982).
              Difficultés rencontrées par Radio La Creuse en avril-juin 1983: correspondance.
              Un an de Radio La Creuse les 5 et 6 septembre 1983: invitation, programme, dépêche AFP « M. Jean-Noël Jeanneney: l'imagination au secours de la décentralisation » (septembre 1983), correspondance.
              Grèves décembre 1983-février 1984: motions, préavis, correspondance.
              Mission d'André Lemas (rédacteur en chef Secrétaire général de l'Information à Radio La Creuse) du 22 au 24 février 1984: rapport de mission.
              Situation de Radio La Creuse en juin 1984: lettre la section CFDT à Jean-Noël Jeanneney (8 juin 1984).
              Couverture des élections cantonales de 1985: note du personnel de Radio Creuse (13 mars 1985).
              Émetteurs dans la Creuse: note de TDF « Avant-projet d'installation AP 239 C radiodiffusion sonore en modulation de fréquence (24 juin 1983), La Radiale n°491 (5 avril 1984), communiqué de presse (5 avril 1984) (1983-1984).
            - Radio Côte d'Azur puis Radio France Côte d'Azur, 1982-1986; 20140048/117
              Lancement de Radio Côte d'Azur le 19 octobre 1982: dossier de presse.
              Point après six mois de fonctionnement de Radio Côte d'Azur: note (avril 1983).
              Visite de Jean-Noël Jeanneney le 26 juillet 1983: dossier de presse, note, correspondance.
              Un an de Radio Côte d'Azur en octobre 1983: journal des programmes.
              Nouveaux locaux, inauguration en présence de Jean-Noël Jeanneney le 14 mai 1984: invitation, correspondance.
              Deux ans de Radio France Côte d'Azur le 19 octobre 1984: télégramme de félicitations de Jean-Noël Jeanneney, correspondance.
              Programmes, émissions, couverture d'événements: note, correspondance (1983-1986).
              Atelier de création radiophonique: plaquette de présentation, correspondance (1984).
              Diffusion: note, correspondance (1983-1984).
              Publicité et autres radios locales: notes, correspondance (1983-1984).
              Correspondance (1984).
            - Radio Périgord puis Radio France Périgord, 1982-1985; 20140048/118
              Projet de création d'une radio locale dans le Périgord et lancement de Radio Périgord le 3 décembre 1982: arrêté du ministère de la Communication (14 mai 1982), dossier de presse, correspondance.
              Convention de financement entre Radio France et le Conseil général du département de la Dordogne concernant la radio locale de Périgueux (avril 1984).
              Rapport d'expérimentation du « Multiplex Aquitaine » avril à juillet 1984.
              Deux ans de Radio Périgord le 19 octobre 1984: télégramme de félicitations de Jean-Noël Jeanneney.
              Passage de Radio Périgord à Radio France Périgord le 1er janvier 1985: note de Didier Béraud à Guy Breton responsable de Radio Périgord (18 octobre 1984).
              Étude ISL « Radio décentralisée dans le Périgord » (mai 1985).
            - Radio Belfort puis Radio France Belfort, 1982-1986; 20140048/119
              Projet de création d'une radio locale à Belfort et lancement de Radio Belfort le 14 décembre 1982: note, coupure de presse.
              Six mois de Radio Belfort le 14 juin 1983: invitation, coupures de presse.
              Visite de Jean-Noël Jeanneney à Radio Belfort le 13 septembre 1983: notes, coupures de presse, correspondance.
              Un an de Radio Belfort en décembre 1983: correspondance.
              Mouvement de grève de janvier 1984: correspondance.
              Dossier de presse rentrée 1984.
              Deux ans de Radio France Belfort le 14 décembre 1984: correspondance.
              Mouvement de grève en mai 1985: correspondance.
              Cinq ans de Radio France Belfort le 12 décembre 1985: correspondance.
              Correspondance générale (1983-1986).
            - Radio Landes puis Radio France Landes, 1983-1986; 20140048/120
              Projet de création d'une station de radiodiffusion dans les Landes, lancement Radio Landes le 17 mai 1983 et inauguration le 23 juillet 1983: La Radiale n°404 « Premières émissions de Radio Landes » (17 mai 1983), dossier de presse, coupure de presse, correspondance (1982-1983).
              Un an le 19 mai 1984: correspondance.
              Visite du Préfet des Landes le 29 juillet 1985: correspondance.
              Couverture des élections législatives du 16 mars 1986: correspondance.
              Trois ans de Radio France Landes et inauguration de la nouvelle façade de la station le 19 mai 1986: correspondance.
              Grille de programmes [entre 1983 et 1985].
              Diffusion et équipement: correspondance (1984).
            - Radio Drôme puis Radio France Drôme, 1983-1986; 20140048/121
              Lancement de Radio Drôme le 18 juillet 1983: convention signé avec le Conseil général de la Drôme (6 décembre 1982), carte postale du lancement, dossier de presse, La Radiale n°420 « Premières émissions de Radio Drôme » (20 juillet 1983), correspondance.
              Inauguration de Radio Drôme le 19 décembre 1983: note manuscrite de Jean-Noël Jeanneney.
              Un an de Radio Drôme le 15 octobre 1984: correspondance.
              Mission à Radio France Drôme les 5 et 6 avril 1985: programme.
              Grille de rentrée 1986.
              Difficultés de réception de la radio: vœu adopté par le Conseil général de la Drôme le 23 octobre 1986.
            - Radio Isère puis Radio France Isère, 1983-1985; 20140048/122
              Projet de création d'une radio locale en Isère et lancement de Radio Isère le 16 décembre 1983: grille des programmes, La Radiale n°459 « Premières émissions de Radio Isère », correspondance.
              Un an de Radio France Isère le 16 décembre 1984: dossier de presse, programme, ordre de mission de Jean-Noël Jeanneney, correspondance.
              Rassemblement des représentants des radios locales privées à Châtel en janvier 1984: correspondance.
              Grève de mars 1985: correspondance.
              Difficultés de réception: correspondance (1985-1986).
            - Radio Bordeaux Gironde puis Radio France Bordeaux Gironde, 1983-1986; 20140048/123
              Projet de création et lancement de Radio Bordeaux Gironde le 24 décembre 1983: dossier de presse, notes, correspondance.
              Convention entre Radio France et la ville de Bordeaux pour l'équipement de Radio Bordeaux (1984).
              Convention entre Radio France et la communauté urbaine de Bordeaux pour l'équipement de Radio Bordeaux (1984).
              Un an de Radio France Bordeaux Gironde le 24 décembre 1984: préavis de grève, télégramme de félicitations de Jean-Noël Jeanneney.
              Mission de Jean-Noël Jeanneney le 7 mars 1985: notes, ordre du jour.
              Grille des programmes septembre 1986.
              Émissions, couverture d'événements et organisation de manifestations: correspondance (1984-1985).
              Équipement et financement: correspondance (1984-1985).
              Centre régional d'éducation permanente d'action culturelle: correspondance, coupures de presse (1984-1986).
            - Radio France Hérault, 1983-1986; 20140048/124
              Projet de création d'une radio locale: notes, correspondance (1983-1984).
              Lancement le 20 novembre et inauguration les 24 et 25 novembre 1984: La Radiale n° 565 « Démarrage de Radio France Hérault », coupures de presse, notes, correspondance.
              Développement et projets: notes, correspondance (1985-1986).
              Festival international de Radio France et de Montpellier: correspondance (1986).
              Diffusion: note de TDF (1986).
            - Radio France Besançon, 1983-1986; 20140048/125
              Projet de création d'une station de radiodiffusion à Besançon: notes, correspondance, coupures de presse (1983-1986).
              Lancement de Radio France Besançon le 8 janvier 1986 et inauguration le 10 janvier 1986: programmes, notes, revue de presse, grille des programmes, correspondance.
              Bilan de Radio France Besançon en avril 1986: notes, correspondance.
              Bilan des six premiers mois de Radio France Besançon: notes, correspondance.
              Semaine de musique sacrée du 3 au 12 décembre 1986: programme, notes.
              Projet de budget pour 1987: note (septembre 1986).
              Création d'un cinquième centre de gestion à Besançon le 1er janvier 1987: note d'information du 23 juillet 1986.
          - Radios locales issues des radios existantes, 1982-1986; 20140048/126-20140048/144
            - Radio Bourgogne puis Radio France Bourgogne, 1984-1986; 20140048/126
              Fonctionnement de Radio France Bourgogne: notes, correspondance (1984-1986).
              Diffusion: note, dépêche AFP (1985).
              Locaux à Dijon: délibération de la Préfecture de la Côte-d'Or (5 mai 1986).
            - Radio Centre-Ouest puis Radio France Limoges, 1983-1986; 20140048/127
              Radio Centre-Ouest: grille des programmes, correspondance (1983-1984).
              Radio Centre-Ouest devient Radio France Limoges le 1er octobre 1984: télégramme de félicitations de Jean-Noël Jeanneney, grille des programmes.
              Affaire André Dexet dit Panazô: notes, correspondance (1984-1985)
              Radio France Limoges et le festival de la presse du 29 janvier au 5 février 1985: programme.
              Grille de programmes du 4 février au 30 juin 1985.
              Grille de programmes du 1er septembre au 31 décembre 1985.
              Un an de Radio France Limoges le 11 octobre 1985: invitation, télégramme de félicitations de Jean-Noël Jeanneney.
              Rachat de l'immeuble de FR3 par Radio France: correspondance (fin 1985).
              Audience des radios dans le département de la Haute-Vienne du 3 au 21 décembre 1985: note du Bureau d'étude du public.
              Grille de programmes [1984-1986].
              Émissions, couverture d'événements et organisation de manifestations: notes (1985).
              Diffusion et équipement: notes TDF (1985).
            - Radio Alsace puis Radio France Alsace, 1983-1986; 20140048/128
              Passage de Radio FR3-Alsace de la tutelle de FR3 à celle de Radio France le 1er janvier 1983: correspondance.
              Visite de Jean-Noël Jeanneney le 8 novembre 1983: ordre de mission de Jean-Noël Jeanneney, programme de la visite.